臺灣臺南地方法院刑事判決
110年度智訴字第6號
公  訴  人  臺灣臺南地方檢察署檢察官
被      告  陳郁潔



選任辯護人  簡涵茹律師
上列被告因詐欺等案件，經檢察官提起公訴（110年度偵字第970
5號，被告於本院準備程序進行中，就被訴事實為有罪之陳述，
經本院合議庭裁定由受命法官獨任進行簡式審判程序，判決如下
：
    主  文
子○○以網際網路對公眾散布而犯詐欺取財罪，處有期徒刑陸月
。緩刑貳年，緩刑期間付保護管束，並應⑴於緩刑期內接受受理
執行之地方檢察署所舉辦之法治教育貳場次；⑵於本判決確定之
日起陸個月內，向國庫支付新臺幣貳萬元。
扣案仿冒「Samsung」商標之傳輸線壹拾壹件、電源轉接器陸拾
伍件、電池貳佰零伍件、充電盒壹拾貳件及手機保護皮套壹仟壹
佰伍拾伍件均沒收；未扣案之犯罪所得新臺幣捌仟陸佰伍拾肆元
沒收，於全部或一部不能沒收或不宜執行沒收時，追徵其價額。
   事實及理由
一、本件被告子○○所犯為死刑、無期徒刑、最輕本刑為3年以上
    有期徒刑以外之罪，其於準備程序進行中，就被訴事實為有
    罪之陳述，經受命法官告知簡式審判程序之旨，並聽取公訴
    人、被告之意見後，由本院合議庭依刑事訴訟法第273條之1
    第1項規定，裁定改由受命法官獨任進行簡式審判程序。又
    依同法第273之2之規定，本件簡式審判程序之證據調查，不
    受同法第159條第1項、第161條之2、第161條之3、第163條
    之1及第164條至第170條規定之限制，合先敘明。
二、本件犯罪事實及證據，除⑴犯罪事實第16行、證據清單編號2
    、證據並所犯法條二第5行原記載「黃○瑤」應更正為「黃○
    瑤」；⑵證據並所犯法條二第8-9行原記載「交易總額為8664
    元（8414元+250元）」應更正為「交易總額為8654元（8404
    元+250元）」；證據部分補充被告於本院準備程序及審理時
    所為自白外，餘均引用檢察官起訴書之記載（如附件）。
三、論罪科刑：
㈠、核被告所為，係犯刑法第339條之4第1項第3款之以網際網路
    對公眾散布而犯詐欺取財罪（下稱加重詐欺取財罪），及商
    標法第97條之透過網路方式販賣仿冒商標商品罪。被告意圖
    販賣而持有、並透過網路方式陳列仿冒商標商品之低度行為
    ，均為販賣之高度行為所吸收，不另論罪。又被告以事實欄
    所示之販賣仿冒商品行為，均係以一販賣行為，同時觸犯上
    開加重詐欺取財罪及透過網路方式販賣仿冒商標商品罪，為
    想像競合犯，應依刑法第55條之規定，從一重論以加重詐欺
    取財罪處斷。又被告係基於營利之意圖而販入仿冒系爭商標
    之商品以售出牟利，其以單一之販賣決意，於密切接近之時
    間、同地接續實施非法販賣侵害商標權之商品之數行為，而
    上開各行為之獨立性極為薄弱，依一般社會健全觀念，在時
    間差距上，難以強行分開，在評價上，以視為數個舉動之接
    續施行，合為包括之一行為予以評價，較為合理，而應依接
    續犯論以包括之一罪。
㈡、減刑事由：
    被告所犯刑法第339條之4第1項第3款之以網際網路對公眾散
    布而犯詐欺取財罪部分，係獨自在網路散布不實訊息而販賣
    仿冒商品以實行詐欺取財犯行，並無與他人組織犯罪集團、
    多層次分工之情形，且不法所得非鉅，其主觀惡性及犯罪情
    節較之詐欺集團透過多人詳細、縝密之組織分工，而利用網
    際網路向社會大眾廣泛、反覆散布詐騙訊息引人上當，獲取
    鉅額利益等具相當計畫性、組織性甚或國際性跨國犯罪，輕
    重顯然有別。兼衡被告犯後坦承犯行，已見悔意，犯罪所得
    未逾新臺幣1萬元，本院認依被告犯罪情節與其所犯法定刑
    相較，實有情輕法重之憾，客觀上足以引起社會上一般人之
    同情，堪值憫恕之處，因而認縱處以刑法第339條之4第1項
    第3款之法定最低刑度有期徒刑1年，猶嫌過重，爰依刑法第
    59條規定，酌量減輕其刑。
㈢、科刑：
　　爰審酌商標具有辨識商品來源之功用，且企業經營者通常經
    過相當時間並投入大量資金於商品之行銷及品質之改良，始
    得使該商標具有代表一定品質之效，被告明知所陳列及販賣
    之商品均係仿冒商標之商品，竟為貪圖小利仍陳列並販賣仿
    冒品，非但造成商標權人蒙受銷售損失，亦使民眾對商品價
    值判斷形成混淆，令商標權人合法商品之信譽與品質受質疑
    ，進而使國家國際形象受損，破壞我國致力於智慧財產權保
    護之國際聲譽，所為實不可取，惟念及被告並無前科，有臺
    灣高等法院被告前案紀錄表在卷可按，素行尚佳，犯後坦承
    犯行，尚知悔悟，兼衡被告所販售仿冒商品之期間、數量，
    暨其國中畢業之智識程度及有2名未成年子女尚待其扶養之
    家庭狀況等一切情狀，量處如主文所示之刑，以資懲儆。
㈣、緩刑：
　　被告素行及犯後態度良好已如前述，併審酌本件查獲被告所
    販賣仿冒物品之真品單價非鉅，其一時失慮，偶罹刑典，經
    此警、偵程序及刑之宣判，當知所警惕，實宜使其有機會得
    以改過，並認尚無逕對被告施以上開宣告刑罰之必要，自可
    先賦予其適當之社會處遇，以期其能有效回歸社會，故上開
    對被告宣告之刑，以暫不執行為適當，爰依刑法第74條第1
    項第1款規定，諭知緩刑2年，以勵自新。又考量被告為圖小
    利，而販賣仿冒他人商標權之物品，未尊重他人智慧財產權
    益，其守法觀念顯有不足，為確保被告能記取教訓，並導正
    偏差行為，避免再犯，本院認除前開緩刑宣告外，有課予被
    告預防再犯所為必要命令宣告之必要，併⑴依刑法第74條第2
    項第8款規定，諭知於緩刑期間應接受受理執行之地方檢察
    署所舉辦之法治教育2場次；⑵依刑法第74條第2項第4款規定
    ，命被告於本判決確定之日起6個月內，向國庫支付新臺幣2
    萬元，且因本院已諭知被告緩刑期間應接受法治教育之負擔
    ，爰依刑法第93條第1項第2款規定，併予宣告於緩刑期間付
    保護管束。倘被告未遵守上開緩刑所附條件且情節重大，足
    認原宣告之緩刑難收其預期效果，而有執行刑罰之必要者，
    本院自得依刑法第75條之1第1項第4款之規定，撤銷其緩刑
    宣告，附此敘明。
㈤、沒收：
  ⒈按侵害商標權、證明標章權或團體商標權之物品或文書，不
    問屬於犯罪行為人與否，沒收之，商標法第98條定有明文。
    扣案之仿冒「Samsung」商標傳輸線11件（含員警蒐證購得
    之1件）、電源轉接器65件、電池205件、充電盒12件及手機
    保護皮套1155件（合計共1,448件），均係侵害商標權之物
    品，依「特別法優於普通法」之原則，爰依上開規定宣告沒
    收。
  ⒉被告因販賣本件仿冒商品而取得之犯罪所得共新台幣8,654元
    業如前述，此部分未經扣案，應依刑法第38條之1第1項前段
    之規定宣告沒收，於全部或一部不能沒收或不宜執行沒收時
    ，依同條第3項追徵其價額。
據上論斷，應依刑事訴訟法第273條之1第1項、第299條第1項前
段、第310條之2、第454條第2項，判決如主文。
本案經檢察官陳○○提起公訴，檢察官庚○○到庭執行職務。
中　　華　　民　　國　　111 　年　　3 　　月　　8 　　日
　　　　　　　　　刑事第四庭  法　官  陳本良
以上正本證明與原本無異。
如不服本判決應於收受本判決後20日內向本院提出上訴書狀，並
應敘述具體理由。其未敘述上訴理由者，應於上訴期間屆滿後20
日內向本院補提理由書狀（均須按他造當事人之人數附繕本）「
切勿逕送上級法院」。 
                              書記官  吳幸芳
中　　華　　民　　國　　111 　年　　3 　　月　　8 　　日
附件：臺灣臺南地方檢察署檢察官起訴書1份
附錄論罪科刑法條：
刑法第339條之4
犯第339 條詐欺罪而有下列情形之一者，處1 年以上7 年以下有
期徒刑，得併科1 百萬元以下罰金：
一、冒用政府機關或公務員名義犯之。
二、三人以上共同犯之。
三、以廣播電視、電子通訊、網際網路或其他媒體等傳播工具，
    對公眾散布而犯之。
前項之未遂犯罰之。
商標法第97條
明知他人所為之前二條商品而販賣，或意圖販賣而持有、陳列、
輸出或輸入者，處 1 年以下有期徒刑、拘役或科或併科新臺幣
5 萬元以下罰金；透過電子媒體或網路方式為之者，亦同。
〈附件〉
臺灣臺南地方檢察署檢察官起訴書
                                     110年度偵字第9705號
　　被　　　告　子○○　女　43歲（民國00年0月00日生）
　　　　　　　　　　　　住臺南市○○區○○○路000號
　　　　　　　　　　　　居臺南市○○區○○○街00巷0號
　　　　　　　　　　　　國民身分證統一編號：Z000000000號
以上被告因違反商標法等案件，已經偵查終結，認應該提起公訴
，茲將犯罪事實及證據並所犯法條分敘如下：
　　　　　　犯罪事實
一、子○○明知南韓商三星電子股份有限公司（以下簡稱三星公司
    ）所擁有之Samsung及其產品手機型號GALAXY系列、週邊產
    品皮套S View Cover等為國際知名商標，業經向我國經濟部
    智慧財產局申請註冊（審定號為00000000、00000000、0000
    0000、00000000、00000000、00000000、00000000、000000
    00號），於商標權期間內，就所指定之傳輸線、電源轉接器
    、電池、充電盒、手機保護皮套等各項商品取得商標權，現
    仍在商標權期限內。又明知其自中國大陸阿里巴巴網站所購
    買之大量三星公司傳輸線、電源轉接器、電池、充電盒、手
    機保護皮套均未經上開商標權人同意或授權，係於同一商品
    使用相同註冊商標之仿冒品，竟意圖為自己不法之所有，自
    民國105年1月至110年1月14日，在住所連線上網，使用蝦皮
    拍賣網站以帳號「kd3c.259」刊登販售三星公司Samsungh等
    商標仿冒品之訊息，銷售上開仿冒商品。並佯稱所販售商品
    為正品，至少使巳○○、壬○○、辛○○、己○○、亥○○、辰○○、酉
    ○○、甲○○、黃盈瑤、午○○、乙○○、卯○○、戌○○、丁○○、天○○
    、申○○、癸○○、寅○○、戊○○、未○、丑○○、丙○○等人陷於錯
    誤而購買，購買價額總計8414元。經員警於109年09月26日
    以新臺幣(以下同)250元(含運費60元)購得「Samsung」商標
    傳輸線商品1件，經送三星公司委託之恆鼎知識產權代理有
    限公司（以下簡稱恆鼎公司）鑑定確認為侵權商品無誤。遂
    於110年01月14日派員持臺灣臺南地方法院核發之110年聲搜
    字第000060號搜索票於子○○住所執行搜索，當場查獲仿冒「
    Samsung」商標傳輸線、電源轉接器、電池、充電盒及手機
    保護皮套等商品共1,447件，送恆鼎公司鑑定，亦均為仿冒
    品而查獲。
二、案經內政部警政署保安警察第二總隊報告偵辦。
　　　　　　證據並所犯法條
一、上開犯罪事實之證據清單
編號 證據名稱 證明事項 1 被告子○○之供述 坦承販賣含Samsung商標之相關商品，但辯稱係自大陸地區購得，不知道是仿冒品。惟無法提出訂購文件資料及賣方訊息。 2 證人巳○○、壬○○、辛○○、己○○、亥○○、辰○○、酉○○、甲○○、黃盈瑤、午○○、乙○○、卯○○、戌○○、丁○○、天○○、申○○、癸○○、寅○○、戊○○、未○、丑○○、丙○○之證述 22名證仁向被告子○○經營之蝦皮帳戶「kd3c.259」購買含三星公司Samsungh等商標之仿冒品。如果知道是仿冒品就不會購買。22人總共交易價額8414元。 3 kd3c.259蝦皮售物平台販售仿冒三星手機週邊商品訊息 被告販售三星手機週邊商品，標榜「原裝品質」、「原裝正品、仿冒必究」，但價格遠低於正品，被告明知係仿冒品而以正品名義銷售，涉嫌違反商標法及詐欺。 4 警方購買被告販售仿冒品含「Samsung」商標傳輸線商品1件之訂購、交易、運送文件 被告販售仿冒三星手機傳輸線，價格190元 5 韓商三星電子有限公司委任恆鼎知識產權代理有限公司109年12月3日鑑定報告 警方所購被告販售之三星手機傳輸線為仿冒品。真品價格為590元 6 搜索扣押筆錄、扣押物清單、現場查扣仿冒「Samsung」商標傳輸線、電源轉接器、電池、充電盒及手機保護皮套等商品共1,447件。 被告販售仿冒Samsung相關商標之週邊商品傳輸線、電源轉接器、電池、充電盒及手機保護皮套等。 7 三星公司所屬Samsung等相關商標註冊證 被告所販售三星手機相關週邊商品係仿冒品，並使用了三星公司所有之商標。 8 韓商三星電子有限公司委任恆鼎知識產權代理有限公司鑑定報告 被告所販售有Samsung相關商標之週邊商品係仿冒品 9 韓商三星電子有限公司委任恆鼎知識產權代理有限公司提出本案相關三星公司手機週邊商品傳輸線、充電器、感應皮套等之市價資料 被告所販售之仿冒三星商標之三星手機週邊商品，價格均遠較正品為低。 TypeC傳輸線：590元。仿冒品只有190元。 充電器：正品價格990元。仿冒品旅充+傳輸線只有88、190、390元 Galaxy A52 5G感應皮套：正品價格1290元。仿冒品皮套僅59元 10 被告子○○kd3c.259蝦皮售物平台販售交易紀錄（含仿冒三星手機週邊商品） 被告子○○自105年起販售之仿冒三星手機皮套價額489412元，仿冒電池128882元，仿冒傳輸線及充電器79157元，不法所得697451元。 
故被告子○○違反商標法及以網路媒體對公眾散布詐欺罪嫌事證明
確，犯嫌堪以認定。
二、核被告子○○所為係犯商標法第97條及刑法第339條之4第1項
    第3款以網路媒體對公眾散布詐欺及詐欺未遂罪嫌（警方所
    購該次無真實交易故意，為詐欺未遂）。其販售予證人巳○○
    、壬○○、辛○○、己○○、亥○○、辰○○、酉○○、甲○○、黃盈瑤、
    午○○、乙○○、卯○○、戌○○、丁○○、天○○、申○○、癸○○、寅○○
    、戊○○、未○、丑○○、丙○○等22人詐欺既遂，及警方購買詐
    欺未遂，為數罪，請予分論併罰。詐欺交易總額為8664元（
    8414元+250元），為不法所得，請依刑法第38條之1第1項及
    第3項宣告沒收，於全部或一部不能沒收或不宜執行沒收時
    ，追徵其價額。扣案仿冒「Samsung」商標傳輸線、電源轉
    接器、電池、充電盒及手機保護皮套等商品共1,447件。請
    依商標法第98條宣告沒收。
三、依刑事訴訟法第251條第1項提起公訴。
　此　致
臺灣臺南地方法院
中　　華　　民　　國　 110　　年　　11　　月　　29　　日
　　　　　　　　　　　　　　　檢察官  陳  鋕  銘
本件正本證明與原本無異
中　　華　　民　　國　 110　　年　　12　　月　　2 　　日
                              書記官  鍾  雲  雅 
附錄所犯法條全文 
商標法第97條（罰則）
明知他人所為之前二條商品而販賣，或意圖販賣而持有、陳列、
輸出或輸入者，處 1 年以下有期徒刑、拘役或科或併科新臺幣
5 萬元以下罰金；透過電子媒體或網路方式為之者，亦同。
中華民國刑法第339條之4
犯第 339 條詐欺罪而有下列情形之一者，處 1 年以上 7 年以
下有期徒刑，得併科 1 百萬元以下罰金：
一、冒用政府機關或公務員名義犯之。
二、三人以上共同犯之。
三、以廣播電視、電子通訊、網際網路或其他媒體等傳播工具，
    對公眾散布而犯之。
前項之未遂犯罰之。